臺灣臺中地方法院刑事裁定
111年度聲字第3275號
聲  請  人  臺灣臺中地方檢察署檢察官
受  刑  人  柳亞男




上列聲請人因受刑人數罪併罰有二裁判以上，聲請定其應執行之
刑（111年度執聲字第2412號），本院裁定如下：
    主    文
柳亞男犯如附表所示之罪，所處如附表所示之刑，應執行有期徒
刑9月，如易科罰金，以新臺幣1千元折算1日。
    理    由
一、聲請意旨略以：受刑人柳亞男因犯如附表所示之罪【聲請意
    旨編號2之犯罪日期應更正為「110年10月7日11時40分許為
    警採尿回溯96小時內某時」，編號1、2之偵查（自訴）機關
    年度案號均應更正為「臺中地檢110年度毒偵字第3858、
　　3968號」】，先後判決確定如附表，爰依刑事訴訟法第477
    條第1項及刑法第53條、第51條第5款規定，聲請定其應執行
    之刑，併依刑法第41條第1項、第8項規定，諭知易科罰金之
    折算標準等語。
二、裁判確定前犯數罪者，併合處罰之。數罪併罰，有二裁判以
    上，分別宣告多數有期徒刑者，於各刑中之最長期以上，各
    刑合併之刑期以下，定其刑期，但不得逾30年，刑法第50條
    、第53條、第51條第5款分別定有明文。又按法律上屬於自
    由裁量事項，尚非概無法律性之拘束，在法律上有其外部界
    限及內部界限。前者法律之具體規定，使法院得以具體選擇
    為適當裁判，此為自由裁量之外部界限。後者法院為自由裁
    量時，應考量法律之目的，法律秩序之理念所在，此為自由
    裁量之內部界限。法院為裁判時，二者均不得有所踰越。在
    數罪併罰而有二裁判以上，應定其應執行刑之案件，法院所
    為刑之酌定，固屬自由裁量事項，然對於法律之內、外部界
    限，仍均應受其拘束（最高法院91年度台非字第32號、92年
    度台非字第187號判決意旨參照）。再者，犯最重本刑為5年
    以下有期徒刑以下之刑之罪，而受6月以下有期徒刑或拘役
    之宣告者，得以新臺幣1千元、2千元或3千元折算1日，易科
    罰金；數罪併罰之數罪均得易科罰金，其應執行之刑逾6月
    者，亦適用之，同法第41條第1項前段、第8項亦有明文。
三、經查：
　㈠本件受刑人柳亞男所犯如附表所示5罪，業經本院先後判處如
    附表所載之刑，並於附表所示之日期分別確定在案，有臺灣
    高等法院被告前案紀錄表及各該刑事判決書各1份在卷可稽
    。茲檢察官聲請定其應執行之刑，經核符合規定，定其執行
    之刑。另受刑人所犯上開5罪均屬最重本刑為5年以下有期徒
    刑以下之刑之罪，且所宣告之刑均未逾有期徒刑6月，與刑
    法第41條第8項規定相合，揆諸前揭說明，依法仍得易科罰
    金。
　㈡是本院定其應執行刑，不得逾越刑法第51條第5款所定法律之
    外部界限，即不得重於附表所示各罪宣告刑之總和即有期徒
    刑1年2月【有期徒刑3月+3月+3月+3月+2月】，亦應受內部
    界限之拘束，即不得重於附表編號1至3所示之罪原所定應執
    行刑，加計編號4、5所示宣告刑之總和即有期徒刑11月（有
    期徒刑6月+3月+2月）。
四、又數罪併罰之定應執行刑，係出於刑罰經濟與罪責相當之考
    量，並非予以犯罪行為人或受刑人不當之利益，為一種特別
    的量刑過程，即對犯罪行為人或受刑人本身及所犯各罪之總
    檢視，除應考量行為人所犯數罪反應之人格特性，並應權衡
    審酌行為人之責任與整體刑法目的及相關刑事政策，在量刑
    權之法律拘束性原則下，兼顧刑罰衡平原則而定之（最高法
    院101年度台抗字第223號裁定意旨參照）。本院衡酌受刑人
    柳亞男所犯上開5罪，均係施用毒品犯行，且該等犯行之犯
    罪時間前後歷時約1年1月等總體情狀，就受刑人所犯前述5
    罪，定其執行刑為有期徒刑9月，併諭知易科罰金之折算標
    準如主文所示。
五、依刑事訴訟法第477條第1項，刑法第53條、第51條第5款、
    第41條第1項前段、第8項，裁定如主文。
中　　華　　民　　國　　111 　年　　10　　月　　31　　日
                  刑事第十八庭  法  官  李宜璇
以上正本證明與原本無異。
如不服本裁定，應於收受送達後5日內向本院提出抗告狀。（應
附繕本）
                                書記官  張雅如
中　　華　　民　　國　　111 　年　　11　　月　　1 　　日
附表：
編           號  1 2 3 罪           名  毒品危害防制條例 毒品危害防制條例 毒品危害防制條例 宣     告    刑  有期徒刑3月 有期徒刑3月 有期徒刑3月 犯   罪  日  期  110年7月15日 110年10月7日11時40分許為警採尿回溯96小時內某時 111年1月22日 偵查（自訴）機關 年 度 案 號  臺中地檢110年度毒 偵字第3858、3968號 臺中地檢110年度毒 偵字第3858、3968號 臺中地檢111年度毒 偵字第1459號 最後事實審 法        院 臺灣臺中地方法院 臺灣臺中地方法院 臺灣臺中地方法院  案        號 111年度原易字 第17號 111年度原易字 第17號 111年度豐原簡字 第12號  判 決 日  期 111年4月29日 111年4月29日 111年6月10日 確定判決 法        院 臺灣臺中地方法院 臺灣臺中地方法院 臺灣臺中地方法院  案        號 111年度原易字 第17號 111年度原易字 第17號 111年度豐原簡字 第12號  判決確定日期 111年5月31日 111年5月31日 111年7月8日 是否為得易科罰金之案件  是 是 是 備註  臺中地檢111年度 執字第7350號 臺中地檢111年度 執字第7350號 臺中地檢111年度 執字第8656號   編號1至3定應執行有期徒刑6月，111執更字第3051號   

編           號  4 5 以下空白 罪           名  毒品危害防制條例 毒品危害防制條例  宣     告    刑  有期徒刑3月 有期徒刑2月  犯   罪  日  期  111年2月21日至 同年月22日 110年1月13日  偵查（自訴）機關 年 度 案 號  臺中地檢111年度毒偵字第1689號 臺中地檢111撤緩毒偵字第126號  最後事實審 法        院 臺灣臺中地方法院 臺灣臺中地方法院   案        號 111年度豐原簡字 第16號 111年度中原簡字 第35號   判 決 日  期 111年7月7日 111年8月12日  確定判決 法        院 臺灣臺中地方法院 臺灣臺中地方法院   案        號 111年度豐原簡字 第16號 111年度中原簡字 第35號   判決確定日期 111年8月2日 111年9月20日  是否為得易科罰金之案件  是 是  備註  臺中地檢111年度 執字第9706號 臺中地檢111年度 執字第11603號